Inventaris van het archief van de Stadhouderlijke Secretarie, (c.1600) 1747-1795
Nationaal Archief, Den Haag
- Stukken verzameld door de stadhouder in verband met zijn functies in de generaliteit, 1
  - Bestuur, 1.2
    - Buitenlandse Zaken, 1.2.2
      - Algiers, Tunis, Tripolis, 1.2.2.15
        - Consulaire correspondentie met bijlagen betreffende de oorlog van de Republiek met Algiers en andere Noord-Afrikaanse aangelegenheden aan de Staten-Generaal en de raadpensionaris van Holland, deels afschriften., 1755; 280; 1 omslag
        - Stukken gemerkt: "Retroacta" van de Staten van Holland betreffende de oorlogen met Algiers en de schade toegebracht door Algerijnse zeerovers in de jaren 1712 - 1726, Ongedateerd, 2e helft 18e eeuw; 281; 1 omslag
        - Lijst van de sterkte van de zeemacht van Algiers en van de kaperschepen die van 20 november 1753 tot 16 augustus 1754 in de havens van het koninkrijk Tunis zijn gearriveerd:, Ongedateerd, 2e helft 18e eeuw; 282; 1 stuk
      - Turkije, 1.2.2.16
        - Brieven van Nederlandse diplomatieke vertegenwoordigers in Turkije aan de Staten-Generaal en de raadpensionaris van Holland, 1753 - 1779; 283 - 285; 3 omslagen
          - E. baron de Hochepied, gezant te Constantinopel1753 - 1755, 283
          - F. de Weiler, secretaris, te Pera1773, 284
          - (D.J.) de Hochepied, consul te Smirna1779, 285
      - Portugal, 1.2.2.17
        - Bij de Staten-Generaal en de raadpensionaris van Holland ingekomen brieven van Nederlandse diplomatieke vertegenwoordigers in Portugal; met bijlagen, afschriften, deels gedrukt., 1748 - 1784; 286 - 288; 1 deel, 2 omslagen
          - J.R. van Til1748, 286; 1 deel
          - C.F. Bosc de la Calmette1753 - 1755, 287; 1 omslag
          - J.W. Hogguer1784, 288; 1 omslag
        - Stukken betreffende de houding van Portugal in de oorlog van Frankrijk en Spanje met Engeland, 1762; 289; 1 omslag
        - Brief van de griffier van de Staten-Generaal, H. Fegel, aan de Raadpensionaris van Holland betreffende traktaten van de Republiek met Portugal, 1 augustus 1772; 290; 1 stuk
      - Spanje, 1.2.2.18
        Zie ook: 1.2.2.1. Oostenrijkse Successie: 1.7.7.; 1.2.2.2.4. Beierse Successie
        - Stukken betreffende de positie van de Nederlandse handel en scheepvaart ten opzichte van Spanje in de Spaans-Engelse Asiento-oorlog van 1739, 1739 - 1748; 291; 1 omslag
        - Bij de Staten-Generaal en de raadpensionaris van Holland ingekomen brieven van Nederlandse diplomatieke vertegenwoordigers in Spanje en van de Spaanse gezant in Den Haag en een uitgaande brief aan de Spaanse koning; met bijlagen, afschriften., 1753 - 1792; 292 - 295; 4 omslagen, 2 stukken
          - J.L.H. van Wassenaar1753 - 1755, 292
          - Karel III1759, 293
          - Herreria, Spaans gezant1780, 294
          - J.G. graaf van Rechteren1780, 295
        - Dit stuk is opgenomen onder no. 220., 296
        - Stukken betreffende het inbrengen van levensmiddelen en ander goederen in Gibraltar door Nederlandse schepen, tegen het verbod van de Spaanse koning in, 1779; 297; 1 omslag
      - Zweden, 1.2.2.19
        - Bij de stadhouder ingekomen brieven van de Zweedse koning en van de Zweedse gezant in Den Haag en van de stadhouder uitgaande brieven aan de koning, 1775, 1787; 298 - 299; 2 omslagen
          - C.J. baron de Creutz1775, 298
          - Gustaaf III1775, 1787, 1782, 1789, 299
        - Brieven van Nederlandse diplomatieke vertegenwoordigers in Zweden en de Zweedse gezant in Den Haag aan de Staten-Generaal en de raadpensionaris van Holland; met bijlagen, deels afschriften., 1753 - 1792; 300 - 304; 2 pakken, 1 omslag
          - L. van Marteville,1753 - 1755, 300
            Op de omslag van 1464: "Cour de Suède. Dépesche de Mr. De Marteville et les pièces y jointes. Les lettres du comte de Tessin n'ont point été mises ad acta. Mr. Le greffier n'ent aiant point procuré les copies".
          - F. Doublet van Groeneveld en secretaris D. Letocart 1760 - 1764, 301 - 302
            - 1760 - 1761, 301; 1 pak
            - 1762 - 1764, 302; 1 deel
          - D.W. van Lynden, secretaris P.G.Duker en J.E. van der Borch1778 - 1790, 303; 1 pak
          - Baron Ehrensvärd, Zweeds gezant1782, 304; 1 pak
        - "Protocolle particulier" betreffende de gebeurtenissen in de Zweedse Rijksdag, gehouden door T.I. de Larrey over de jaren 1755, 1756 en 1760, 1761 en 1762, 1758 en Ongedateerd; 305; 1 omslag
          Over de jaren 1755, 1756 gehouden ten behoeve van de prinses-gouvernante, 1758. Over de jaren 1760, oktober - december 1761 en 1762, januari - juni, concept Op de omslag: "De la collection de Mr. De Larrey
      - Denemerken, 1.2.2.20
        Zie ook: 1.2.2.3. Engeland 1.14.6.
        - Brieven en nota's ingekomen bij de stadhouder, de Staten-Generaal en de raadpensionaris van Holland van Nederlandse diplomatieke en consulaire vertegenwoordigers in Denemarken, van een Deens minister en van een Deens gezant in Nederland; met bijlagen, deels afschriften., 1750 - 1792; 306 - 313; 8 omslagen
          - Baron von Bernstorff, Deens minister1750 - 1757, 1769, 1770, 306
          - G. Coymans1753, 1754, 307
          - A.F. de St. Saphorin, Deens gezant1779, 1781, 1782, 308
          - C.F. Bosc de la Calmette,1780, 1781, 309
          - C.F. van Deurs,1780 - 1782, 310
          - C.A. graaf van Rechteren tot Borchbeuningen1782 - 1784, 311
          - E.F.P. Loder, secretaris1788, 1789, 312
          - M. van der Goes1791, 1792, 313
        - Uittreksels uit het protocol van de conferentiën betreffende het beleid van de buitenlandse zaken, ingesteld door prinses Anna, betreffende de toelating van Dull als eerste resident van Denemarken in Amsterdam in het jaar 1752, 1754; 314; 1 katern
      - Polen, 1.2.2.21
        Zie 1.2.2.2.3. Poolse deling: 1.11.3.
        1.2.2.8. Nedersaksische kreits: 1.22.1., 1.21.4., 1.21.6.
      - Rusland, 1.2.2.22
        Zie ook: 1.2.2.2.3. Poolse deling: 1.11.3.
        - Brieven van Nederlandse diplomatieke vertegenwoordigers in Rusland aan de Staten-Generaal en de raadpensionaris van Holland; met bijlagen, deels afschriften., 1749 - 1792; 315 - 319; 5 omslagen
          - M. de Swart1749, 1750, 1753 - 1755, 315
          - J.J. de Swart 1765 - 1770, 1778 - 1779, 1790, 316
          - J.J. de Swart en de extra-ordinaris gezanten W.L. van Wassenaar-Starrenburg en d. Van Heeckeren,1780 - 1785, 317
            Met brief van de hertog van Brunswijk, 1781
          - C.A. graaf van Rechteren tot Borchbeuningen,1789, 318
          - W. Hogguer1791, 1792, 319
        - Aantekening betreffende het verblijf van de jonge tsaar Iwan van Rusland te Colmogorad, 2 exemplaren, 1756; 320; 1 omslag
      - De Oostenrijkse Nederlanden, 1.2.2.23
        Zie ook: 1.2.2.4. Het Duitse rijk
        - Brieven van Nederlandse diplomatieke vertegenwoordigers in de Oostenrijkse Nederlanden en van de Oostenrijkse gezant in de Republiek aan de Staten-Generaal en de raadpensionaris van Holland, afschriften., 1750 - 1792; 321 - 324; 4 omslagen
          - W. van Haren1750 - 1755, 321
          - J.A. van Kinschot1750, 322
          - F. baron van Reischach, betreffende de Oostenrijkse Nederlanden1771, 323
          - H. Hop, W.A. Lestevenon van Hazerswoude, P. van Leyden en P.E. van der Perre,1784, 324
        - Stukken betreffende de Scheldekwestie, 1635 - 1784; 325; 1 omslag
        - Stukken betreffende de Barrière, 1753 - 1784; 326; 1 pak
        - Ordonnantie van de keizerin van Oostenrijk, Maria Theresia, op de munt in de Oostenrijkse Nederlanden, gedrukt., 1749; 327; 1 katern
        - Secrete resoluties van de Staten-Generaal met bijlagen betreffende de handel in de Oostenrijkse Nederlanden en in Oostenrijk, afschriften., 1750 - 1752; 328; 1 omslag
        - Brief van de magistraat van 't Vrije van Sluis aan de Staten-Generaal betreffende de grensscheiding met de Oostenrijkse Nederlanden aan de Lapschuurse Dijk, afschrift, 1772; 329; 1 stuk
        - Octrooi van Maria Theresia, keizerin van Oostenrijk, voor Guilleaume Bolts om handel te drijven op Indië, Afrika en Amerika onder bescherming van de Oostenrijkse regering, afschrift, 1775; 330; 1 stuk
        - Stukken betreffende het optrekken van de keizerlijke troepen in de Oostenrijkse Nederlanden, afschriften, 1784; 331; 1 omslag
        - Brief van A. Grenier te Geertruidenberg aan van der Hoop betreffende spionage in de Oostenrijkse Nederlanden, 1788; 332; 1 stuk
        - Concept voor een antwoord van de Staten-Generaal op de nota van het ministerie te Berlijn betreffende de erkenning van de onafhankelijkheid van de Oostenrijkse Nederlanden door de geallieerde mogendheden Pruisen, Engeland en de Republiek, waarschijnlijk opgemaakt ter secretaris, 1790; 333; 1 stuk
        - Uiteenzetting van een onbekende betreffende de verhoudingen in Europa, met name t.a.v. de Zuidelijke Nederlanden, 1793; 334; 1 stuk
        - Brief van een inwoner van Holland aan een inwoner van Gelderland betreffende de onwettigheid van de Compagnie van Ostende, gedrukt, 1e helft 18e eeuw; 335; 1 stuk
      - De Verenigde Staten van Amerika, 1.2.2.24
        Zie ook: 1.2.2.2.6. Amerikaanse Vrijheidsoorlog no 641: 1.12.1
        - Brief van Goswinus Erkelens te Philadelphia aan Johan Theodoor van der Capellen betreffende het verlenen van steun aan de opstandelingen in de Engelse koloniën in Amerika, afschrift, 1777; 336; 1 katern
        - Brief van de stadhouder aan de Congres van de Verenigde Staten van Amerika, afschrift, 1788; 337; 1 stuk
        - Bij de stadhouder ingekomen brief van John Adams, gezant van de Verenigde Staten van Amerika bij de Republiek, 1788; 338; 1 stuk
    - Binnenlandse zaken, 1.2.3
      - Bestuur van de generaliteitslanden en Maastricht, 1.2.3.1
        - Bestuur van Staats-Brabant, 1.2.3.1.1
          - Stukken betreffende nominaties en beroepingen van predikanten in Dongen, 1751; 339; 1 omslag
          - Resolutie van de Staten-Generaal betreffende een verzoek van de abt van Tongerloo om Henricus Jenne, pastoor te Riel in de Meierij van 's-Hertogenbosch te vervangen door een ander, 1751, 1752; 340; 1 omslag
          - Stukken betreffende de magistraatsbestelling in de stad 's-Hertogenbosch, 1704,1753, 1754 en ongedateerd; 341; 1 omslag
          - Stukken betreffende de geschillen over de benoeming van leden van de schepenbank van Den Bosch door de prinses-gouvernante, 1754; 342; 1 omslag
          - Verhandeling betreffende de verbetering van de economische toestand van de stad Bergen op Zoom, 1754; 343; 1 stuk
          - Brieven van schepenen van 's-Hertogenbosch aan de Staten-Generaal met verzoek om een regeling voor het procederen in originele zaken, met voorlopig reglement afschriften, 1757 - 1758; 344; 1 omslag
          - Stukken ingediend door R. de Jong als ambachtsheer van Beek en Conk betreffende het slechte bestuur over dat dorp en als secretaris van Veghel betreffende de opruiming van de inwoners van Veghel tegen St. Oedenrode, 1756; 345; 1 omslag
          - Verslag betreffende de benoeming van schepenen van 's-Hertogenbosch waarbij bezwaren rezen tegen het plaatsen op de nominatie van Johan van Beverwijk, secretaris te Bergeyk, en C.H.J. Sweers de Landas, drost van Oirschot, met retroacta; ongedateerd, ongeveer 1760; 1660 - 1758; 346; 1 omslag
          - Voorwaarden door de Raad van State vastgesteld voor verpachting van domaniale rechten in de Meierij van 's-Hertogenbosch, gedrukt, 1760; 347; 1 band
          - Stukken betreffende het proces van de hoogdrossaard van 's-Hertogenbosch tegen Johannes Willem Bosten, pastoor te Vaals, voor schepenen van Baals wegens het aanzetten tot de ontvoering van een kind van Hendrik Mokmers uit de gereformeerde kerk om het te laten dopen in de katholieke kerk, 1762 - 1765; 348 - 349; 2 pakken
            - Deel 1, 348
            - Deel 2, 349
          - Rekest van de ontvanger van Breda aan de Raad van State om schadevergoeding voor de door de deurwaarder van de generaliteitskamer, Matthijs van der Burch, verduisterde gelden, afschrift, Ongedateerd, ongeveer 1770; 350; 1 stuk
          - Stukken betreffende een overtreding van het jachtrecht in het land van Breda door Adriaen Haaks en de daarover gevoerde processen voor het jachtgericht van Breda en de Raad van Brabant, 1771, 1772; 351; 1 pak
          - Stukken betreffende de Brabantse partriotten, 1788, 1789; 352; 1 omslag
          - Stukken betreffende het recht tot het verlenen van gratie van Karl Theodoor, paltsgraaf aan de Rijn, als markies van Bergen op Zoom, aan Cornelis Smout en Anna van der Kuyl, inwoners van die stad van de vervolging door de drost van Bergen op Zoom wegens overspel, met retroacta; 1791 - 1793; 1287 - 1650; 353; 1 deel
          - Bijlagen tot een rapport van een onbekende betreffende het uitdiepen van de rivier de Demer in Brabant; met retroacta van, deels afschriften; 1399 - 1759; ongedateerd 17e en 18e eeuw; 354 - 357; 4 banden
            - 1399 - 1715, 354
            - 1716 - 1744, 355
            - 1751 - 1759, 356
            - Kaarten van het stroomgebied van de Demer bij Diest,17e en 18e eeuw, 357
          - Sententie uitgesproken door de Staten-Generaal over Bastiaen Corneliszoon alias "Spaansche Nayer" uit Steenbergen, wegens lastering van Johan van Oldenbarnevelt, landsadvocaat van Holland, 1608, afschrift, ongedateerd 2e helft 18e eeuw; 358; 1 stuk
          - Uiteenzetting betreffende het geschil tussen het kapittel van St. Pieter te Oirschot en M.C. Sweerts de Landas, half heer van Oirschot, patronue van het genoemde kapittel, over het aanstellen van een deken in het jaar 1697, met lijst van kanunnikken over de jaren 1700 - 1743, ongedateerd, midden 18e eeuw; 359; 1 omslag
          - Stukken betreffende het geschil tussen Gerrit Vromans, pachter van de "Grote Zwijgende" Babantse landtol, en de magistraten van Roosendaal, Breda, Oudenbosch, Houve en 't Zand over de vrijdom van betaling van deze tol van de laatsten, 1650 - 1653, ongedateerd, 18e eeuw; 360; 1 omslag
          - Rapport gericht aan stadhouder en leenmannen van de Raad en Leenhove van Brabant betreffende de gebreken bij het verheffen van lenen voor het genoemde Hof, ongedateerd, afschrift, 2e helft 18e eeuw; 361
          - Recueil van stukken betreffende de leen- en tolkamer te 's-Hertogenbosch, 1610 - 1721, ongedateerd, 2e helft 18e eeuw; 362; 1 band
          - Aantekeningen betreffende het ambt van schout van het kwartier van Maasland in de Meierij van 's-Hertogenbosch, ongedateerd, 2e helft 18e eeuw; 363; 1 stuk
          - Aantekeningen betreffende de rentmeesters en ontvangersambten in de stad 's-Hertogenbosch, 2 exemplaren, ongedateerd, 2e helft 18e eeuw; 364; 1 omslag
        - Bestuur van Staats-Vlaanderen, 1.2.3.1.2
          - Rekest van Gemme Onuphrius van Burmania, gouverneur van Sluis en houtvester van Staats-Vlaanderen, aan de Staten-Generaal om nader te overwegen hun resolutie van 25 februarie 1723 betreffende jachtrechten in Staats-Vlaanderen van de gouverneur van Sluis en van de heer van Cadzand en Aardenburg, met retroacta, gedrukt, 1754, 1672 - 1755; 365; 1 band, 1 omslag
          - Lijst van retroacta betreffende imcomptabiliteit van het drostambt van Daelhem van Herzogenrade met het baljuwschap van Axel, Terneuzen en Biervliet van 1763; afschrift, ongedateerd, 2e helft 18e eeuw; 366; 1 stuk
        - Bestuur van Maastricht, gezamenlijk gevoerd met de bisschop van Luik, 1.2.3.1.3
          - Rapport van W.R. van Heeckeren van Brantsenburg, geduputeerde van de Staten-Generaal, als heren van Maastricht, aan de prinses-gouvernante van zijn conferentiën te Maastricht met de graaf de Geloes, gedeputeerde van de prins-bisschop van Luik, betreffende de geschillen over het recht van placet van de Staten-Generaal op de pauselijke publicaties i.v.m. het Roomse jubeljaar, met bijlagen, 1751, 1754; 367; 1 band
          - Stukken betreffende de onderhandelingen met Luik over het recht van placet te Maastricht, 1754; 368; 1 omslag
          - Brief van de resident van Luik te Maastricht, D. Magis, aan de Staten-Generaal betreffende het proces aangespannen voor de raad van Brabant door Pierre Tancrede de Hauteville tegen Johan Bogaart, vice-hoofdschout van Maastricht, afschrift, 1755; 369; 1 stuk
          - Adviezen aan de Staten-Generaal van de landsadvocaten op brieven van vice-hoogschout en schepenen van Maastricht aan de Staten-Generaal betreffende de betaling van schepenen door de vice-hoogschout en het uitleveren van een uit de Oostenrijkse Nederlanden weggelopen paartje, afschriften, 1766, 1768; 370; 1 omslag
          - ---, 371
          - Betoog van mr. J.H. van Slijpe, vice-hoogschout van Maastricht, aan zijn landgenoten betreffende de onjuistheid van de beschuldigingen tegen hem ingebracht door de advocaat-fiscaal van de Raad van Brabant, H.J. van Oldenbarneveld genaamd Witte Tullingh, wegens de vermeende correspondentie van de hoogschout met de hertog van Brunswijk over de overgave van Maastricht aan de Keizer, afschrift, 1786; 372; 1 band
          - Verbaal van A.R. van Heeckeren tot Suideras en H.J. Stavenisse Pous aan de Staten-Generaal van hun onderzoek in verband met de beschuldigingen van anti-Oranjegezindheid ingebracht tegen de rentmeester en commissaris-instrukteur van Maastricht, W.H. van Panhuys; met bijlagen betreffende deze zaak., 1789; 373; 1 omslag
      - Bestuur van de generaliteitsfinanciën en de generaliteitsmuntzaken, 1.2.3.2
        - Brieven ingekomen bij de stadhouder van - en van de stadhouder uitgaande brieven aan diverse personen betreffende de generaliteitsfinanciën met bijlagen en retroacta, vanaf 1599, deels afschriften, concepten en uittreksels, deels gedrukt, 1749 - 1790; 374 - 377; 3 omslagen, 1 pak
          - G.J. Lenarts,1749, 374; 1 omslag
          - F. van der Hoop, thesaurier van de generaliteitsrekenkamer1788, 1792, 375; 1 omslag
          - De stadhouder, Gelderse en Zeeuwse Gecommitteerde en L.P. van de Spiegel, raadpensionaris van Holland1789, 1790, 376; 1 pak
          - J. Hop en ongetekende brieven1754 - 1769, 377; 1 omslag
        - Stukken betreffende het muntwezen in de Republiek, 1603 - 1771 en ongedateerd; 378 -379; 2 pakken
          - 1603 - 1771, 378
          - 1758 - 1764, 379
        - Stukken betreffende het klein-zegel van de generaliteit., 1635 - 1771; 380; 1 pak
        - Propositie van de stadhouder tot afschaffing van de balastingpacht, gedrukt., 1748; 381; 1 stuk
        - Brieven van de Raad van State aan de Staten-Generaal betreffende de achterstand van de provincies in het betalen van renten aan de generaliteit, afschriften., 1753; 382; 1 omslag
        - "Pointen van Menage" voor Staten-Generaal, Raad van State en generaliteits-rekenkamer, ingediend door de Generaliteitsrekenkamer bij de Staten-Generaal, gedrukt., 1754; 383; 1 pak
        - Resolutie van de Staten-Generaal betreffende het geschil tussen de generaliteitsrekenkamer en de commiezen van de finantie betreffende het liquideren van de declaraties van daggelden en reiskosten van directeurs en ingenieurs in 's lands dienst., 1757; 384; 1 stuk
        - Stukken betreffende de toekenning van de post ten behoeve van de fortificatiën buiten de provincies op de Staat van Oorlog aan de provincies Zeeland en Friesland, 1771; 385; 1 omslag
        - Voorstel door de stadhouder gedaan betreffende belastingen op consumptiegoederen, met minuut., 21 december 1784; 386; 1 omslag
        - Stukken betreffende de plannen tot herziening van de quoten, met retroactum van; 1787 - 1792; 1662; 387; 1 pak
        - Korte verhandeling van een onbekende betreffende de mogelijkheden tot het invoeren van een belasting op Duitse en andere buitenlandse arbeidskrachten, ongedateerd, 18e eeuw; 388; 1 stuk
        - Brief van de Generaliteitskamer aan de Staten-Generaal betreffende de vereffening van het slot van de rekeningen van de comptabelen van de Rekenkamer, afschrift, 1673, ongedateerd, 2e helft 18 eeuw; 389; 1 stuk
        - Brief van de Raad van State aan de Staten-Generaal en resolutie van de Staten-Generaal betreffende de consenten van Gelderland en andere provincies in de Generaliteitslanden, afschriften, 1630, 1634, ongedateerd, 2e helft 18e eeuw; 390; 1 omslag
      - Posterijen, 1.2.3.3
        - Rekest van de baron van Hammerstein, postmeester van Maastricht, aan de commissaris-deciseur te Maastricht, Onno Zwier van Haren, met bijlagen betreffende de onwettigheid van het keizerlijk post-comptoir te Maastricht naast het Nederlands; met retroactum van, afschriften; 1702, 1749; 391; 1 omslag
        - Resoluties van de Staten-Generaal betreffende een reglement voor de postillons van de postmeester van de generaliteit, afschriften, 1749, 1759; 392; 1 omslag
        - Memorie van H. van der Hoop, postmeester van de generaliteit, gericht aan de stadhouder, betreffende het bestellen van de post met lijsten van retroacta van, 1618 - 1700, 1766; 393; 1 omslag
        - Brief aan de Staten-Generaal van C. Desroches, directeur van het Journal de Turin, met gedrukt plan tot verbetering van de bestelling van post, 1784; 394; 1 omslag
      - Waterstaat, 1.2.3.4
        - Stukken betreffende het verlenen van octrooi door de Staten-Generaal aan de Fransman Darles de Liniére op zijn uitvindingen van een baggermachine en een pomp, 1761, 1762; 395; 1 omslag
    - Militaire zaken, 1.2.4
      - Het Staatse leger, 1.2.4.1
        Zie voor het garnizoenarchief van Namen no. 7. Gedeponeerde archieven en voor een uitgebreide beschrijving van bij de Staten-Generaal ingekomen en van de stadhouder uitgaande stukken, die oorspronkelijk behoorden tot de stadhouderlijke secretarie en nu berusten in het archief van de Raad van State: Bijlage II
        - "Militaire correspondentie", brieven, memories, rapporten en rekesten ingekomen bij de stadhouder van - en van de stadhouder uitgaande brieven aan diverse personen en regeringscolleges met bijlagen, betreffende het algemeen bestuur van de Republiek en het Staatse leger, deels afschriften en concepten, 1748 - 1794; 396 - 415; 14 omslagen, 5 pakken
          - Van predikanten in de classis Zuid-Beveland1748, 1757, 396; 1 omslag
          - Van C.A.E. graaf van Rechteren, gouverneur van Venlo,1751, 397; 1 omslag
          - Van P. Steyn, raadpensionaris van Holland,1752, 398; 1 omslag
          - Van J.W. Schomaker, oud-kolonel in het Pruisische leger1770, 399; 1 omslag
          - Van en aan de Raad van State 1772 - 1794, 400 - 401; 2 pakken
            - 1772 - 1785, 400
            - 1793 - 1794, 401
          - Aan de Staten van de Provincien1773, 402
          - Van W.E. baron van Wilcke te Keulen en Maastricht1781, 403
          - Van I.J. van Hees, secretaris van de Raad van State1782, 404; 1 omslag
          - Van H. Siborgh te Vlissingen1784, 405; 1 omslag
          - Van J. Macalester te Vere1784, 406; 1 omslag
          - Van C.H. graaf van CattenbergOngedateerd, ongeveer 1785, 407; 1 omslag
          - Van B.E. Paravicini de Capelli1785 - 1794, 408; 1 pak
          - Van H.W. van Aylva te Den Haag1787, 409; 1 omslag
          - Aan de Staten-Generaal1787, 1793, 410; 1 omslag
          - Van K.G.F. hertog van Brunswijk1787, 411; 1 omslag
          - Van Von Reitzentein, overste1790, 412; 1 omslag
          - Van W.F. erfprins van Oranje 1790, 1793, 1794, 413 - 414; 2 pakken
            - 1790 - 1793, 413
            - 1794, 414
          - Van de Staten-Generaal1794, 415; 1 omslag
        - Verzameling retroacta betreffende uitrusting, werving, proviandering en sterkte van het Staatse leger, grotendeels afschriften, 1584 - 1788; 416 - 417; 2 pakken
          - 1584 - 1788, 416
          - 1780 - 1787, 417
        - Besluiten van de Staten-Generaal, de Raad van State, de Staten van Holland, de Staten van Zeeland en van de stadhouder betreffende militaire zaken van de Republiek; met bijlagen, gedrukt, 1651 - 1794; 418 - 419; 1 pak, 1 deel
          - 1712 - 1719, 1792 - 1799, 418; 1 pak
          - 1651 - 1741, 419; 1 deel